Inventaris van het archief van het Ministerie van Waterstaat: Afdeling Vervoerwezen, (1938-) 1941-1945 (-1952)
Nationaal Archief, Den Haag
- Bureau 1 Algemene Dienst, 1.
  - Grensverkeer, 1.5
    - Administratie van ontvangen en verbruikte formulieren bij grensvergunningen, 1942.; 489; 1 omslag
      042E
    - Handhaven van richtlijnen voor het grensverkeer, 1942.; 490; 1 omslag
      213E
    - Begrenzing van het buurtverkeer, 1943.; 491; 1 omslag
      023E
    - Gebruik van tachografen bij grensoverschrijdend goederenverkeer, 1943.; 492; 1 omslag
      032E, 038E, 060E, 206E, 231E
- Bureau II Spoor- en Tramwegen, 2.
  - Agenda van ingekomen stukken, 1945.; 493; 1 omslag
  - Aanschaf van portaalkranen, 1945.; 494; 1 omslag
  - Benodigd materiaal voor herstel van de gebouwen van de Haagsche Tramweg-Maatschappij, 1945.; 495; 1 omslag
  - Bijvoeding personeel van de Noord-Zuid-Hollandsche Tramweg Maatschappij, 1945.; 496; 1 omslag
  - Bouw van bruggen van de Nederlandse Spoorwegen, 1945.; 497; 1 omslag
  - Dienstregeling lijn Roosendaal-Vlissingen, 1945.; 498; 1 omslag
  - Gegevens betreffende het vervoer, 1945.; 499; 1 omslag
  - Goederenschaarste voor spoorwegpersoneel, 1945.; 500; 1 omslag
  - Goederenvervoer door N.V. Westlandsche Stoomtramweg Mij., 1945.; 501; 1 omslag
  - Herstellen van door oorlogshandelingen vernielde bruggen te Zaltbommel, Kelpen en Westervoort, 1945.; 502; 1 omslag
  - Instandhouding van een goed vervoerswezen, 1945.; 503; 1 omslag
  - Instructie voor zuiveringscommissie, 1945.; 504; 1 omslag
  - Klacht over de Eerste Drentsche Stoomtramweg Maatschappij, 1945.; 505; 1 omslag
  - Kolenlevering en kolenvervoer, 1945.; 506; 1 omslag
  - Kolenwagonschaartste in verband met vervoer Duitse gevangenen, 1945.; 507; 1 stuk
  - Levering van goederen uit het buitenland, 1945.; 508; 1 omslag
  - Levering van locomotieven aan Java, 1945.; 509; 1 omslag
  - Loonsverhoging voor personeel van de Nederlandse Spoorwegen, 1945.; 510; 1 omslag
  - Materiaal voor tramwegen, 1945.; 511; 1 omslag
  - Nota betreffende de vraag of de tramwegen hersteld moeten worden, of dat de baan moet worden opgebroken en tot auto-exploitatie moet worden overgegaan, 1945.; 512; 1 stuk
  - Notulen van beprekingen met de Nederlandse Spoorwegen, 1945.; 513; 1 omslag
  - Notulen van een bespreking met de bedrijfsleider van de Nederlansche Buurtspoorwegmaatschappij te Zeist, 1945.; 514; 1 stuk
  - Onderzoek naar geroofde treinstellen, 1945.; 515; 1 omslag
  - Ontbinding Commissie voor het vervoersvraagstuk op de Zuid-Hollandsche eilanden en op Schouwen en Duivenland, 1945.; 516; 1 omslag
  - Onteigening spoorbaangedeelte nabij station Barendrecht, 1945.; 517; 1 omslag
  - Oorlogsschade aan lijnen, 1945.; 518; 1 omslag
  - Oorlogsschade en hervatting van de dienst, 1945.; 519; 1 omslag
  - Overdracht spoorweggronden, 1945.; 520; 1 omslag
  - Overeenkomst met de Nederlandsche Tramwegmaatschappij voor Sneek, 1945.; 521; 1 omslag
  - Overzicht met de werkindeling van het Bureau Spoor- en Tramwegen, 1945.; 522; 1 stuk
  - Rapport over de toestand van de spoorwegen na de oorlog, 1945.; 523; 1 stuk
  - Roof van treinstellen en spoorwegmateriaal, 1945.; 524; 1 omslag
  - Schoolabonnementen, 1945.; 525; 1 omslag
  - Schotschrift van de Eenheidsvakbeweging, 1945.; 526; 1 omslag
  - Telefonische en telegrafische verbindingen van de Nederlandse Spoorwegen, 1945.; 527; 1 omslag
  - Toevoegen liaison officier aan de Nederlandse Spoorwegen, 1945.; 528; 1 stuk
  - Totstandkoming van een treinverbinding tussen Tilburg en Twente met toestemming van de Geallieerde Autoriteiten, 1945.; 529; 1 omslag
  - Verkeers- en vervoersproblemen in Noord-Oost-Brabant, 1945.; 530; 1 omslag
  - Vertegenwoordiging van de Nederlandse Spoorwegen, 1945.; 531; 1 omslag
  - Vervoerscapaciteit van de Nederlandse Spoorwegen, 1945.; 532; 1 omslag
  - Verzoek om Callender-Hamiltonbruggen voor de Nederlandse Spoorwegen, 1945.; 533; 1 omslag
  - Verzoek om het station Helvoirt voor reizigersvervoer te heropenen, 1945.; 534; 1 omslag
  - Waterleidingbuizen onder de spoorbanen bij Terneuzen, 1945.; 535; 1 omslag
  - Zuivering spoorwegbedrijf, 1945.; 536; 1 omslag
- Bureau III Wegverkeer, 3.
  - Algemene zaken, 3.1
    - Diverse aangelegenheden met betrekking tot vergunningen, 1940-1945.; 537-541; 5 pakken
      - Deel I 1941-1944, 537
        020W, 022-027W, 029W, 031W, 036-038W, 042W, 108W, 175W, 201W, 257W, 584W
      - Deel II 1941-1942, 538
        070BA, 038W, 151W, 152W, 155-158W, 160-161W, 441W, 489W, 506W, 539W, 562W, 577W, 583W, 584W, 586W, 940W, 1377W, 1449W
      - Deel III 1940-1944, 539
        042W, 152W, 162W, 165W, 167-169W, 171-172W, 175W, 177W, 189W, 197W, 201W, 204-205W, 376W, 589W, 688W, 721W, 1498W, 2219W, 2704W
      - Deel IV 1940-1945, 540
        037BA, 042BA, 065BA, 179BA, 192BA, 042W, 108W, 152W, 175W, 275W, 798W, 940W, 2392W, 2420W, 2436W, 2441W, 2473W, 2516W, 2519W
      - Deel V 1942-1945, 541
        063C,2020C,038W,042W,108W,152W,175W, 813W,1025W,1043W,1187W,1244W,1247W, 1309W,1313W,1318W,1377W,1380W,1437W, 1456W,1457W,1512W,1534W,1648W,1670W, 1731W,1753W,1771-1772W,1811W,1841W, 1846W,1852W,1915W,1990W,2000W,2139W
    - Samenstelling van commissies, 1940-1945.; 542; 1 omslag
      045W, 148W, 108W, 1591W
    - Aankoop van vrachtauto's van de Niederländischen Lufschutzdienstes, 1941.; 543; 1 omslag
      175W
    - Benzinetoewijzing aan dierenartsen, 1941.; 544; 1 omslag
      022W
    - Beperking van het motorbrandstofgebruik (ziekenvervoer, taxi enz.), 1941.; 545; 1 omslag
      038W
    - Detachering van een ambtenaar van de Provinciale Voedselcommissarissen bij de Rijksinspecteurs van het Verkeer (Goederenvervoer), 1941.; 546; 1 omslag
      042W
    - Kennisgevingen aan rijdend personeel, 1941.; 547; 1 omslag
    - Materiaalvoorziening voor hoefbeslag, 1941.; 548; 1 omslag
      027W
    - Organisatie van kolenvervoer, 1941.; 549; 1 omslag
    - Periodiek toezicht op vrachtauto's, 1941.; 550; 1 omslag
      191W
    - Registratie van autobussen in 1941, 551; 1 omslag
      294W
    - Verhouding beroepsgoederenvervoer en eigen vervoer, 1941.; 552; 1 omslag
    - Verplichting tot het voeren van een herkenningsteken op motorvoertuigen, 1941.; 553; 1 omslag
      169W
    - Wijziging in de statuten van de Nederlandse Organisatie van Beroepsgoederenvervoer, 1941.; 554; 1 omslag
      164W
    - Brief betreffende toewijzing van vloeibare motorbrandstof, 1941.; 555; 1 stuk
      024W
    - Brief met de mededeling om geen nieuwe aanwijzingsbeschikking vast te stellen, 1941.; 556; 1 stuk
    - Adviescommissie geschillen beurtvaart zaak 3, 1941-1942.; 557; 1 omslag
      033W
    - Inschrijving van vrachtauto's, 1941-1942.; 558; 1 omslag
      022W, 038W
    - Rapporten van de controledienst, 1941-1942.; 559; 1 omslag
    - Streekverkeer door autobusdiensten, 1941-1942.; 560; 1 omslag
      714W, 582W
    - Plaatsing van advertenties, 1941-1943.; 561; 1 omslag
      370W, 024W, 022W, 311W
    - Uitvoer van vrachtauto's en motorrijtuigen, 1941-1943.; 562; 1 omslag
      490W, 032W
    - Benoeming van de vakgroep Meubeltransport, 1941-1944.; 563; 1 omslag
      037W
    - Benoemingen en ontslagen bij districtscommissies, 1941-1944.; 564; 1 omslag
    - Gebruik van taxi's en huurauto's, 1941-1944.; 565; 1 omslag
      038W, 175W
    - Rouw- en trouwvervoer, 1941-1944.; 566; 1 omslag
      1305W, 175W, 026W
    - Totstandkoming en wijziging van "Besluit Standplaats Motorrijtuigen 1941 I", 1941-1944.; 567; 1 omslag
      037W, 201W
    - Totstandkoming van richtlijnen ten aanzien van de verhouding tot de Nederlandse Organisatie voor het Beroepsgoederenvervoer en de Eigen Vervoerders Organisatie, 1941-1944.; 568; 1 omslag
    - Aangelegenheden met betrekking tot vorderingen, 1941-1945.; 569-571; 3 pakken
      - Deel I 1941-1944, 569
        020W, 022W, 023W, 025W, 027W, 029W, 030W, 034W, 037W, 038W, 042W, 108W, 175W, 398W, 1402W, 2356W, 2358W, 2374W
      - Deel II 1941-1945, 570
        027W, 030W, 042W, 108W, 165W, 175W, 319W, 425W, 560W, 581W, 855W, 1034W, 1161W, 1792W, 1803W, 1921W, 2096W, 2160W, 2289W, 2336W, 2339W, 2467W, 2534W, 2601W, 2603W, 2619W, 2620W, 2660W, 2755W, 2761W
      - Deel III 1941-1944, 571
        037W, 042W, 108W, 175W, 179W, 633W, 2176W, 2185W, 2188W, 2224W, 2783W, 2855W
    - Aanhoudingen bij vervoer van verdachte bagage, 1942.; 572; 1 omslag
      1377W
    - Begrenzing van de Wehrmachtkommandantur in Nederland, 1942.; 573; 1 omslag
    - Beoordeling van de statuten van vervoersbedrijven, 1942.; 574; 1 omslag
      894W, 895W
    - Bezoek aan sanatoria en ziekenhuizen, 1942.; 575; 1 omslag
      580W
    - Bezuiniging op materieel en bedrijfsstoffen, 1942.; 576; 1 omslag
      152W
    - Controle op personenauto's ter gelegenheid van Nationaal Zangfeest, 1942.; 577; 1 omslag
      026W
    - De inspecties, 1942.; 578; 1 omslag
      1318W
    - Gebruik van tot bestelauto's omgebouwde personenauto's, 1942.; 579; 1 omslag
    - Huurverkoop van motorvoertuigen, 1942.; 580; 1 omslag
    - Indirecte kosten op E-wagens, 1942.; 581; 1 omslag
      654W
    - Interpretatie van de rijvergunning voor landbouwtractoren, 1942.; 582; 1 omslag
      023W
    - Inventarisatie van formulieren in voorraad, 1942.; 583; 1 omslag
    - Invoer van auto's, 1942.; 584; 1 omslag
      020W
    - Keuring van generator-automobielen, 1942.; 585; 1 omslag
      1638W
    - Keuringen van autobussen van de N.V. Nederlandse Spoorwegen te Utrecht, 1942.; 586; 1 omslag
    - Klachten over autobusvervoer, 1942.; 587; 1 omslag
      1688W
    - Onderzoek tot bevordering van aanbouw van generatoren op auto's, 1942.; 588; 1 omslag
    - Stichting Oprijfonds, 1942.; 589; 1 omslag
      034W
    - Stopzetting van autobusdiensten, 1942.; 590; 1 omslag
    - Telling vervoer autobusdiensten, 1942.; 591; 1 omslag
    - Toestand der autobusdiensten, 1942.; 592; 1 omslag
    - Uitvoering van opdrachten, 1942.; 593; 1 omslag
      029W
    - Vastlegging van rechten op gestaakte vrachtautodiensten, 1942.; 594; 1 omslag
    - Verhuur van omnibussen aan de weermacht, 1942.; 595; 1 omslag
      1544W
    - Verkoop van gereserveerde motorvoertuigen, 1942.; 596; 1 omslag
    - Verkoop van vrachtauto's, 1942.; 597; 1 omslag
    - Verlenen van een vergunning voor inbouw van gasgenerator door de fa. Aviolanda te Papendrecht, 1942.; 598; 1 omslag
      1127W
    - Verplichte opgave van gegevens inzake lijn- en bodediensten in verband met de vaststelling van tarieven, 1942.; 599; 1 omslag
      584W
    - Vervoer van Duitse militairen, 1942.; 600; 1 omslag
    - Vervoer van arbeiders, 1942.; 601; 1 omslag
      038W, 152W, 175W
    - Vervoer van goederen met generator- en gaswagens, 1942.; 602; 1 omslag
      175BA, 1264W
    - Vervoer van regeringsgoederen, 1942.; 603; 1 omslag
      1186W
    - Verzekering A.B.D - goederen vervoerd met K.T.D - wagens, 1942.; 604; 1 stuk
    - Voeren van het opschrift "evacuatie" op personenauto's en het zo beperkt mogelijk houden van het gebruik van personenauto's in dit verband, 1942.; 605; 1 omslag
    - Brief met informatie over welke bruggen van vitaal belang zijn voor de voedselvoorziening, 1942.; 606; 1 stuk
    - Begrotingen, 1942-1943.; 607; 1 omslag
    - Laden en lossen van spoorwegwagens en binnenschepen op zondag, 1942-1943.; 608; 1 omslag
      1043W
    - Maatregelen voor de vermindering van het verbruik van motorbrandstof, 1942-1943.; 609; 1 omslag
      042W, 1050W
    - Naleving Rijtijdenwet en ontheffing Rijtijdenbesluit, 1942-1943.; 610; 1 omslag
      161W, 964W, 037W
    - Ongeoorloofd gebruik van rijksbenzine en een rijksmotorrijtuig voor privé-doeleinden, 1942-1943.; 611; 1 omslag
      2303W
    - Ontheffing van de bepalingen van de Prijzenbeschikking gebruikte motorrijtuigen No 1, 1942-1943.; 612; 1 omslag
      027W, 1808W
    - Ontheffingen van het gebruik van personenauto's van de Rijksverkeersinspectie, 1942-1943.; 613; 1 omslag
    - Opgave van telefoonnummers, 1942-1943.; 614; 1 omslag
    - Rittenboekjes, 1942-1943.; 615; 1 omslag
      2003W, 047W
    - Vernietiging van archiefstukken van de Rijksverkeersinspectie, 1942-1943.; 616; 1 omslag
    - Vervoer van rauw slachtvet, 1942-1943.; 617; 1 omslag
    - Onderzoek naar het gebruik en toestand wagenpark, 1942-1944.; 618; 1 omslag
      031W, 042W, 175W, 1990I
    - Regeling Centraal Meubeltransport, 1942-1944.; 619; 1 omslag
      1455W
    - Vervoer van zieken, 1942-1944.; 620; 1 omslag
      1730W, 023W, 024W, 020W, 175W
    - Voorbereiding en verlenen van medewerking aan de organisatie van noodevacuaties en paniekvluchten, 1942-1944.; 621; 1 omslag
      024W, 031W
    - Vordering van personeel voor tewerkstelling in Duitsland en vrijstelling daarvan, 1942-1944.; 622; 1 omslag
      1377W, 037W, 1900W, 2119W, 2400W
    - Rapporten betreffende vervoersmoeilijkheden, 1942-1944.; 623; 1 omslag
    - Aangelegenheden van de Stichting Coöperatieve verenigingen van lijndienstgoederenvervoerders, 1943.; 624; 1 omslag
      2193W
    - Beperking "Spitzenverkehr", 1943.; 625; 1 omslag
    - Bezwaren over de werkwijze, 1943.; 626; 1 omslag
      032W
    - Codificatie van richtlijnen van Rijksverkeersinspecties, 1943.; 627; 1 omslag
    - Gebruik van autobussen door de Nederlandse Spoorwegen, 1943.; 628; 1 omslag
    - Huisvesting Eigen Vervoerders Organisatie, 1943.; 629; 1 omslag
    - Invoering van een nieuw formulier voor de aanvraag van alle soorten brandstof, 1943.; 630; 1 omslag
    - Inzending van statistische gegevens, 1943.; 631; 1 omslag
    - Klacht over het bemiddelingsbureau, 1943.; 632; 1 omslag
      2441W
    - Klacht over het optreden van controlerende ambtenaren bij N.S- autobussen, 1943.; 633; 1 omslag
      1845W
    - Klachten omtrent de Eigen Vervoerders Organisatie, 1943.; 634; 1 omslag
    - Maatregelen voor verkeersbeperkingen, 1943.; 635; 1 omslag
    - Minderwaardige benzineauto's, 1943.; 636; 1 omslag
      028W
    - Naleven van de voorschriften met betrekking tot de grens van 60 kilometer bij verhuizingen, 1943.; 637; 1 omslag
      1099W
    - Opdracht van Commissaris der provincie Limburg, 1943.; 638; 1 omslag
      165W
    - Opgave van personeel opgeroepen voor Duitsland, 1943.; 639; 1 omslag
      021W
    - Procedures tegen de staat, 1943.; 640; 1 omslag
      2310W
    - Productie en verdeling van stamine, 1943.; 641; 1 omslag
    - Samenstelling bestuur Eigen Vervoerders Organisatie, 1943.; 642; 1 omslag
    - Samenvoegen en sluiten van garagebedrijven door Heeres-Kraftfahrpark, 1943.; 643; 1 omslag
    - Schoonhouden van straten, 1943.; 644; 1 omslag
    - Statuten van de Eigen Vervoerders Organisatie, 1943.; 645; 1 omslag
    - Totstandkoming van het organisatieschema van de Rijksinspectie, 1943.; 646; 1 omslag
    - Totstandkoming van uitvoeringsbesluiten waarin het vervoer van personen en goederen en de liquidatie van de Nederlandsche Organisatie voor het Beroepsgoederenvervoer langs den weg, 1943.; 647; 1 omslag
    - Verhoging van de motorrijtuigenbelasting ten gevolge van de inbouw van generatoren, 1943.; 648; 1 omslag
    - Verlenen van de bevoegdheid aan agenten van de A.B.D om vervoerders met paard en wagen aan te wijzen voor de uitvoering van bepaalde vervoersopdrachten, 1943.; 649; 1 omslag
    - Verlenen van voorrang aan politiepersoneel, 1943.; 650; 1 omslag
      034W, 175W, 1925W
    - Vervoer van melk, 1943.; 651; 1 omslag
    - Vervoersproblemen bij het wegvervoer, 1943.; 652; 1 omslag
    - Vervoertoewijzing trekpaarden, 1943.; 653; 1 omslag
    - Verzoek om uitstel van straf, 1943.; 654; 1 omslag
      1451W
    - Verzoeken om schadevergoedingen, 1943.; 655; 1 omslag
      2155W
    - Voortdurend onderzoek naar de noodzakelijkheid van de verleende rijvergunningen in verband met het tekort aan motorbrandstof, 1943.; 656; 1 omslag
      175W, 2305W
    - Vrij vervoer in autobussen voor leden der Duitse Weermacht, 1943.; 657; 1 omslag
    - Brief waarin bedrijfssluiting ten gevolge van onttrekking van personeel voor tewerkstelling in Duitsland, 1943.; 658; 1 stuk
    - Brief met de vraag of de Eigen Vervoerders Organisatie onder de Hoofdgroep Verkeer ondergebracht moet worden, 1943.; 659; 1 stuk
    - Nota nopens het vervoer met vrachtauto's en autobussen gedurende de wintermaanden 1943/1944, 660; 1 omslag
    - Vervoersmoeilijkheden op Schouwen en Duiveland en West-Brabant, 1943-144.; 661; 1 omslag
      030W
    - Aanleggen van een duplicaat kaartsysteem, 1943-1944.; 662; 1 omslag
    - Bemoeienis met landbouwtractoren, 1943-1944.; 663; 1 omslag
    - Gegevensverwerking met betrekking tot vrachtwagens, 1943-1944.; 664; 1 omslag
      031W, 032W
    - Inbouw van tachograven, 1943-1944.; 665; 1 omslag
      037W,2261W,175W
    - Moeilijkheden ten aanzien van combinatie-vervoer in verband met de vergunningverlening, 1943-1944.; 666; 1 omslag
    - Motorrijtuigenbelasting in verband met losse melktanks, 1943-1944.; 667; 1 omslag
    - Onderzoek naar de verkoop door de Rijksverkeersinspectie te Utrecht van een motorvoertuig, 1943-1944.; 668; 1 omslag
      025W
    - Totstandkoming van instructies ingeval van rampen tengevolge van oorlogsgeweld, 1943-1944.; 669; 1 omslag
    - Verlenen van voorrang bij gastankstations, 1943-1944.; 670; 1 omslag
    - Verstrekken van informatie over het bemiddelingsbureau paardentractie, 1943-1944.; 671; 1 omslag
      037W, 159W
    - Vervoer van meel en bloem, 1943-1944.; 672; 1 omslag
      2455W
    - Gebruik en ontheffing van het gebruik van beurtvaartadres, 1943-1945.; 673; 1 omslag
      1920W
    - Aanhangwagens voor gas- en generatorinstallaties, 1944.; 674; 1 omslag
    - Aanleggen van lijsten van auto's welke in het geval van noodtoestand volkomen onontbeerlijk moeten worden geacht, 1944.; 675; 1 omslag
    - Behandeling van klachten over stagnaties in het vervoer, 1944.; 676; 1 omslag
    - Besluit generatorrijbewijs, 1944.; 677; 1 omslag
      2507W
    - Besprekingen tussen het Departement van Waterstaat met de N.V. Cenembe, 1944.; 678; 1 omslag
    - Controle van postwagens door de Rijksverkeersinspectie, 1944.; 679; 1 omslag
    - Gastankstations, 1944.; 680; 1 omslag
      2501W
    - Gebruik van bestelwagens, 1944.; 681; 1 omslag
    - Gebruik van personenauto's met een cylinderinhoud van meer dan 2 liter, 1944.; 682; 1 omslag
    - Inundatie in de provincie Noord-Holland, 1944.; 683; 1 omslag
    - Juridische bijstand, 1944.; 684; 1 omslag
      2798W
    - Lossen van kolen, 1944.; 685; 1 omslag
      2511W
    - Maatregelen houdende het voorkomen van opeenhopingen van auto's bij gastankstations, 1944.; 686; 1 omslag
    - Opstelling van productie- en verbruikprogramma's, 1944.; 687; 1 omslag
    - Opvoering van vervoersprestatie in het wegvervoer, 1944.; 688; 1 omslag
    - Regeling van de afgifte van kentekens en voertuigbewijzen voor motorrijtuigen, 1944.; 689; 1 omslag
    - Vakbekwaamheid, 1944.; 690; 1 omslag
      2825W
    - Veelvuldig beroep op het voor civielverkeer ter beschikking staande wagenpark door de Wehrmachtdienststellen, 1944.; 691; 1 omslag
    - Verantwoorden van de taak van de Autobevrachtingsdienst bij het inzetten van vrachtauto's, na gerezen onduidelijkheden, 1944.; 692; 1 omslag
    - Verstrekken van inlichtingen, 1944.; 693; 1 omslag
      2470W
    - Voorrang bij gastanken, 1944.; 694; 1 omslag
      2509W
    - Vordering stadspaarden voor de landbouw, 1944.; 695; 1 omslag
    - Brief houdende richtlijnen voor de maatregelen genoemd in de verordening voor het vervoer van goederen door Nederlandse treinen, 1944.; 696; 1 stuk
    - Behandeling van verzoeken om schadeloosstelling, 1944-1945.; 697; 1 omslag
      2830W
    - Oprichting van Provinciale Verkeers-Coördinatiedienst, 1944-1945.; 698; 1 omslag
      2842W
    - Klapper op correspondentie betreffende prijsvoorschriften van auto's, vordering van auto's en Cenembé, 1944-1946.; 699; 1 deel
    - Betaling van vervoerskosten, 1945.; 700; 1 omslag
      2852W
    - Inschakeling van beroepsvervoer, 1945.; 701; 1 omslag
    - Opheffing van het Centraal Transport Bureau, 1945.; 702; 1 omslag
    - Regeringsdirectoraat voor motorvoertuigen, 1945.; 703; 1 omslag
    - Verkeerscommissie, 1945.; 704; 1 omslag
  - Motorbrandstoffen, 3.2
    - Opruiming archieven, 1941.; 705; 1 omslag
      038D
    - Verlenen van vergunningen en toewijzing van motorbrandstoffen, 1941-1943.; 706; 1 omslag
      034D, 081D, 201D, 1886D,
    - Beperking van personenvervoer met motorrijtuigen, 1942.; 707; 1 omslag
      556D
    - Verstrekken van benzine aan Joodse artsen, 1942.; 708; 1 omslag
      509D
    - Voorrang bij het tanken bij gasstations, 1943.; 709; 1 omslag
      027D, 2255D
    - Vereenvoudiging van de motorbrandstofadministratie, 1943-1944.; 710; 1 omslag
      042H, 027H, 027W
    - Bemoeienissen van het Rijksbureau voor de Voedselvoorziening met het wegverkeer in oorlogstijd, 1944.; 711; 1 omslag
      034D
  - Autobevrachtingsdienst, 3.3
    - Notulen van vergaderingen van de hoofdagenten met het Departement, de Centrale Administratie en de Rijksinspecteurs van het Verkeer, 1940-1941.; 712; 1 omslag
    - Organisatie en werkwijze van de Autobevrachtingsdienst, 1940-1943.; 713; 1 pak
    - Behandeling van aangelegenheden inzake verhuizingen, 1941.; 714; 1 omslag
      037A, 066A, 042A
    - Beschikbaarstelling van een wagen van een beroepsgoederenvervoerder, ten behoeve van een lijndienst, dat door bemiddeling van de Autobevrachtingsdienst dient te geschieden, 1941.; 715; 1 omslag
      080A
    - Bevorderen van een snelle inzending van vervoersdocumenten, 1941.; 716; 1 omslag
      042A, 027A
    - Goedkeuring van maatregelen van de Rijksinspecteur van het Verkeer te Amsterdam in verband met de benzinebeperking, 1941.; 717; 1 omslag
      027A
    - Levensmiddelenvervoer, 1941.; 718; 1 omslag
    - Mededeling aan de Rijksinspecteur te Rotterdam dat kwark niet behoort tot die melkprodukten welke buiten de bemoeiing van de Autobevrachtingsdienst vervoerd kunnen worden, 1941.; 719; 1 omslag
      022A
    - Onderzoek van een rapport van de Rijkscontroleur van Vervoer J. Kropf te Leeuwarden over de firma Kramer, 1941.; 720; 1 omslag
    - Onderzoeken naar de verhouding beroepsgoederenvervoer en eigen vervoer, 1941.; 721; 1 omslag
      025A
    - Totstandkoming van aanwijzingen voor combinatievervoeren van eigen vervoerders, 1941.; 722; 1 omslag
      042A, 064A
    - Treffen van maatregelen om de tarieven voor vervoer van boter voor de Zuid-Nederlandse Zuivelbond te verlagen, 1941.; 723; 1 omslag
      034A
    - Vaststelling van een regeling ten aanzien van de verstrekking van benzine, 1941.; 724; 1 omslag
      042A
    - Veilingvervoer, 1941.; 725; 1 omslag
    - Verstrekken van benzine op verzoek van de Nationalsozialistische Deutsche Arbeiter Partei, 1941.; 726; 1 omslag
      028A
    - Vertegenwoordiging, richtlijnen en opsporingsambtenaren van de Autobevrachtingsdienst, 1941.; 727; 1 omslag
    - Voorstel aan de Rijksinspecteurs van het Verkeer om ook de eigen vervoerders onder de bemoeiing van de autobevrachtingsdienst te onderwerpen, 1941.; 728; 1 omslag
      022A, 023A, 027A, 032A, 058A, 063A
    - Wehrmachtsvervoer, 1941.; 729; 1 omslag
    - Brief aan de Rijksinspecteur van het Verkeer te Meppel betreffende wijziging van het speciale tarief voor het te vervoeren compost voor de Vuil-Afvoer Maatschappij, 1941.; 730; 1 stuk
      021A
    - Brief aan de Rijksinspecteurs van het Verkeer (Goederenvervoer) betreffende het invoeren van regelmatige bijeenkomsten voor de agenten en sub-agenten, 1941.; 731; 1 stuk
    - Brief aan de Rijksinspecteurs van het Verkeer (Goederenvervoer) betreffende toepassing van art. X der Tariefvoorwaarden, 1941.; 732; 1 stuk
    - Behandeling van een klacht van het Centraal Bureau voor de Statistiek over de inzending van gegevens, 1941-1942.; 733; 1 omslag
      078A